【裁判字號】    98,易,558
【裁判日期】    981217
【裁判案由】    竊盜
【裁判全文】
臺灣雲林地方法院刑事判決        98年度易字第558號
公  訴  人  臺灣雲林地方法院檢察署檢察官
被      告  戊○○
上列被告因竊盜案件，經檢察官提起公訴（98年度偵字第4318、
4362、4491、4625號），被告於準備程序中就被訴事實為有罪之
陳述，本院行簡式審判程序，判決如下：
    主  文
戊○○竊盜，累犯，處拘役拾日，如易科罰金，以新臺幣壹仟元
折算壹日。又竊盜未遂，累犯，處有期徒刑貳月，如易科罰金，
以新臺幣壹仟元折算壹日，扣案之鑰匙壹支沒收。又竊盜，累犯
，處拘役拾日，如易科罰金，以新臺幣壹仟元折算壹日。又竊盜
，累犯，處有期徒刑肆月，如易科罰金，以新臺幣壹仟元折算壹
日。應執行有期徒刑伍月、拘役拾伍日，如易科罰金，均以新臺
幣壹仟元折算壹日，扣案之鑰匙壹支沒收。
    事  實
一、戊○○前於民國97年間因放火燒燬其他物案件，經本院以97
    年度六簡字第380 號判決判處有期徒刑5 月確定，甫於98年
    8 月19日在監服刑期滿執行完畢。詎仍不知悔改，竟意圖為
    自己不法所有，各基於普通竊盜之犯意，為下列犯行：
  (一)於98年8 月26日13時許，行經丁○○位在雲林縣古坑鄉朝陽
    村大埔12號之住處騎樓前，見該住處無人看管，遂認有機可
    趁，竟意圖為自己不法所有，徒手竊取丁○○所有之95無鉛
    汽油1 桶（價值據丁○○稱約新臺幣【下同】145 元），得
    手後將內裝之汽油全數加入其所有車牌號碼GI-5347 號之自
    小客車油箱內使用，嗣於98年8 月26日22時20分許，為警循
    線在其位在雲林縣古坑鄉朝陽村大埔28號之住處前查獲，並
    起獲前開空汽油桶1 桶（該空氣油桶業已發還丁○○領回）
    。
  (二)復於98年9 月2 日23時10分許，行經丙○○位於雲林縣虎尾
    鎮○○路256 號之住處前，見丙○○所有車牌號碼TNF-991
    號輕型機車1 部停放該處無人看管，竟意圖為自己不法所有
    ，以其自備之鑰匙1 支插入機車車頭電門發動引擎之方式，
    著手竊取丙○○所有之上開機車（價值據丙○○稱約5,000
    元），適為丙○○之太太由其住處2 樓之監視器畫面所發現
    ，丙○○即下樓並開啟前揭住處之鐵捲門追捕，戊○○因見
    該住處鐵捲門開啟，即行離去，而無從遂其竊盜犯行，但仍
    為丙○○所追及，並報警處理，當場扣得戊○○所有供前揭
    竊盜犯罪使用之鑰匙1 支。
  (三)又於98年9 月10日10時許，在雲林縣虎尾鎮○○路79號「信
    義海產店」內，意圖為自己不法之所有，徒手竊取甲○○所
    有之工業用電風扇1 台（價值據甲○○稱約700 元），得手
    後以腳踏車載運離去，為警於98年9 月10日16時許，在雲林
    縣虎尾鎮平和里平和24之78號前查獲，並起獲前開遭竊之工
    業用電風扇1 台（已發還甲○○領回）。
  (四)再於98年9 月17日6 時許，在雲林縣虎尾鎮○○路1 號前，
    因見乙○○所有之車牌號碼WGI-395 號輕型機車1 部停放該
    處，且未將機車鑰匙取下，遂認有機可乘，意圖為自己不法
    之所有，徒手發動引擎，以此方式竊取乙○○所有之上開機
    車，得手後隨即駛離現場，以供其代步使用。嗣於同日13時
    50分許，騎乘上揭機車行經雲林縣古坑鄉雲158 乙線與臺3
    公路交岔路口時，為警攔檢查獲，起出上揭遭竊之機車1 部
    及鑰匙1 支（均已發還乙○○領回）。
二、案經丁○○、丙○○分別訴由雲林縣警察局斗南分局及虎尾
    分局報告臺灣雲林地方法院檢察署檢察官偵查起訴。
    理  由
一、被告戊○○於準備程序中，先就上開犯罪事實為有罪之陳述
    ，且所犯係死刑、無期徒刑、最輕本刑為3 年以上有期徒刑
    以外之罪，經本院告知簡式審判程序之旨，並聽取檢察官及
    被告之意見後，本院合議庭依刑事訴訟法第273 條之1 第1
    項之規定，裁定由法官1 人獨任進行簡式審判程序，先此敘
    明。
二、上開犯罪事實，業據被告戊○○於本院審理時坦承不諱，核
    與證人即告訴人丁○○、丙○○、被害人甲○○、乙○○於
    警詢時所述物品遭竊情節相符，並有贓物認領保管單3 份、
    現場照片5 張、監視器翻拍照片24張、臺灣雲林地方法院電
    話紀錄表1 紙附卷可稽（見雲林縣警察局斗南分局雲警南刑
    字第0981000489號卷第4 頁正面至第8 頁正面、雲林縣警察
    局虎尾分局雲警虎偵字第0981000752號卷第9 頁正面至第11
    頁正面、第18頁正面至第21頁正面、雲林縣警察局虎尾分局
    雲警虎偵字第0981000764號卷第4 頁正面至第6 頁正面、第
    12 頁 正面、雲林縣警察局斗南分局雲警南刑字第
    0981000523 號 卷第4 頁正面至第6 頁正面、臺灣雲林地方
    法院檢察署98 年 度偵字第4318號卷第17頁正面、98年度偵
    字第4625號卷第9 頁正面至第14頁正面、本院98年度易字第
    558 號卷第16頁正面、第52頁正面至第57頁背面），足徵被
    告前揭自白應屬實情。本案事證已臻明確，被告犯行至堪認
    定。
三、核被告戊○○所為犯罪事實欄一、(一)(三)(四)所示之犯行，均係
    犯刑法第320 條第1 項之普通竊盜既遂罪；犯罪事實欄一、
    (二)所示之犯行，係犯刑法第320 條第3 項、第1 項之普通竊
    盜未遂罪。而被告所犯上開4 罪間，犯意各別，行為互殊，
    應予分論併罰。查被告前有犯罪事實欄所載之前科及有期徒
    刑執行完畢之情形，有臺灣高等法院被告前案紀錄表及刑案
    資料查註紀錄表各1 份在卷可按。其受有期徒刑之執行完畢
    ，5 年內故意再犯本件法定本刑有期徒刑以上之各罪，均為
    累犯，應依刑法第47條第1 項之規定，分別加重其刑。又被
    告已著手於犯罪事實欄一、(二)所示竊盜犯罪之實行，惟因遭
    告訴人丙○○察覺，致未能得手財物而不遂，應依刑法第25
    條第2 項之規定，按普通竊盜既遂犯之刑減輕之，並依先加
    後減之。爰審酌被告正值壯年，竟恣意竊取他人財物，價值
    觀念非無偏差；惟其所竊取之財物經濟價值不高，所竊取告
    訴人丙○○、被害人甲○○、乙○○之財物，業據上開被害
    人分別領回，有贓物認領保管單3 紙附卷可稽，被告犯罪所
    生危害尚屬輕微，手段尚屬平和，且除告訴人丁○○外，其
    餘告訴人及被害人均表示對於本案沒有意見，有本院公務電
    話紀錄4 紙可按（本院98年度易字第558 號卷第19頁正面至
    第20頁正面），再參以被告於本院審理期間坦承犯行、具有
    國中畢業學歷之智識程度等一切情狀，分別量處如主文所示
    之刑，並定其應執行之刑，復諭知宣告刑及應執行刑易科罰
    金之折算標準，以示懲儆。
四、至扣案之鑰匙1 支，係被告所有供竊取如犯罪事實欄一、(二)
    所示財物之犯罪工具，此經被告於本院行準備程序時供述至
    明（見本院98年度易字第558 號卷第60頁背面），應依刑法
    第38條第1 項第2 款之規定，諭知沒收。
據上論斷，應依刑事訴訟法第273 條之1 第1 項、第299 條第1
項前段，刑法第320 條第1 項、第3 項、第47條第1 項、第25條
第2項 、第41條第1 項前段、第51條第5 款、第6 款、第38條第
1 項第2 款，刑法施行法第1 條之1 第1 項、第2 項前段，判決
如主文。
本案經檢察官魏偕到庭執行職務。
中    華    民    國    98    年    12    月    17    日
                  刑事第六庭    法  官  陳佩怡
以上正本證明與原本無異。
如不服本判決應於收受判決後10日內向本院提出上訴書狀，並應
敘述具體理由；其未敘述上訴理由者，應於上訴期間屆滿後20日
內向本院補提理由書（均須按他造當事人之人數附繕本）。「切
勿逕送上級法院」。
                                書記官  林佳慧
中    華    民    國    98    年    12    月    17    日
附錄本案論罪科刑條文：
刑法第320 條
意圖為自己或第三人不法之所有，而竊取他人之動產者，為竊盜
罪，處5 年以下有期徒刑、拘役或5 百元以下罰金。
意圖為自己或第三人不法之利益，而竊佔他人之不動產者，依前
項之規定處斷。
前二項之未遂犯罰之。


司法院資訊處製作；財團法人民間司法改革基金會備份。
